臺灣高等法院臺中分院刑事判決　　　　　　　　　九十一年度上訴字第一四八三號
　　上　訴　人
　　即　被　告　乙○○
右上訴人因搶奪案件，不服臺灣台中地方法院九十一年度訴字第一五四０號中華民國
九十一年七月十七日第一審判決（起訴案號：臺灣台中地方法院檢察署九十一年度偵
字第九０六七號），提起上訴，本院判決如左：
    主　  文
上訴駁回。
    事　  實
一、乙○○有妨害自由、違反肅清煙毒條例等前科，於民國八十四年間因違反肅清煙
    毒條例等案件，經法院判處應執行有期徒刑三年七月，連同前因違反肅清煙毒條
    例案件遭撤銷假釋應執行殘刑部分，原應執行至九十二年四月十一日，惟其於八
    十九年十月二十四日因縮短刑期假釋出獄。其於假釋期間仍不知悔改，復與劉建
    志（業據原審判處有期徒刑一年六月確定）共同意圖為自己不法之所有，於九十
    一年五月二日晚間八時十分許，由乙○○騎乘劉建志所有未懸掛牌照之機車附載
    劉建志，行經台中市○區○○街與公園路口時，見林孟璇獨自一人行走在路旁左
    手拿著皮包，乙○○即將機車速度放慢並靠近林孟璇身旁，趁林孟璇不注意之機
    會，由坐在機車後方之劉建志下手搶奪林孟璇手中皮包（內有身分證、機車行照
    、信用卡、提款卡各一張及現金新台幣【下同】四千元等物品），得手後乙○○
    與劉建志即騎乘機車欲逃離現場，然卻不慎在光大街與公園路口滑倒，劉建志隨
    即起身拿取皮包後騎乘機車沿公園路往中華路方向逃逸，搶得之皮包劉建志卻不
    慎在逃逸途中遺失，乙○○則沿公園路往五權路方向逃逸，嗣逃到五權路與公園
    路口時始遭見義勇為之民眾陳文正等人會同巡邏員警當場逮捕。
二、案經台中市警察局第二分局報告臺灣臺中地方法院檢察署檢察官偵查起訴。
    理 　 由
一、訊據被告乙○○對有於九十一年五月二日晚間八時十分許，騎乘劉建志所有未懸
    掛牌照之機車附載劉建志，行經台中市○區○○街與公園路口時，劉建志下手搶
    奪林孟璇手中皮包之事實坦承不諱，雖矢口否認其有搶奪之犯行，辯稱：伊是要
    去找朋友，所以才向劉建志借騎機車並同行，當時伊是依一般速度行駛，其並不
    知道劉建志要搶林孟璇手中皮包，其是事後才知道的云云。
二、本院查：
  (一)被告於九十一年五月二日警訊時供稱：當日伊騎駛機車附載綽號「阿志」之劉建
    志，行經上開地點，看見被害人林孟璇有背有皮包，劉建志要求伊將車速放慢，
    當時伊即意識到劉建志要去搶皮包，劉建志搶得皮包後，伊即加速駛離現場，因
    過度緊張機車失控摔倒，伊遭路人及警察逮捕，劉建志即扶起機車逃離現場等語
    。再於九十一年五月三日及同年月二十四日檢察官訊問時供稱：「（問：昨天晚
    上你與劉建志一起騎機車搶人家皮包？）是的，我騎機車，劉建志坐後面」「（
    問：之前搶過？）沒有，一時糊塗才搶」「（問：劉建志行搶前有無叫你放慢速
    度？）印象中是有的」「（問：劉搶皮包時有無叫你加速逃跑？）有」「（問：
    你放慢時，是否知道他要搶皮包？）我有意識到他會搶」等語。
  (二)被告上開自白核與：I共犯劉建志於九十一年五月三日警訊時所供作案情節。II
    被害人林孟璇於警訊及檢察官偵查訊問時所陳被害經過。III現場目擊證人陳文正
    於警訊及檢察官偵查訊問時所證，被告於行搶後逃離現場，嗣因跌倒為警查獲情
    節。Ⅳ台中市警察局第二分局文正派出所執勤員警職務報告書所載查獲經過等情
    均相符合。
  (三)本件事證明確，被告及共犯劉建志嗣後翻異前供應係卸責及迴護之詞均不足採信
    ，被告犯行應堪認定。
三、核被告乙○○所為，均係犯刑法第三百二十五條第一項之搶奪罪，被告與劉建志
    二人間有犯意之聯絡，行為之分擔，均為共同正犯。原審從而依刑事訴訟法第二
    百九十九條第一項前段，刑法第三百二十五條第一項、第二十八條之規定，並審
    酌被告有不良素行，正值壯年，竟不思以正當途逕謀生得財，而以此趁人不備之
    際，搶取他人動產，危及社會治安，且於他人生命、健康亦有不確定之危害及被
    告等之犯罪之動機、目的、手段，犯罪所生之危害、犯罪後之態度等一切情狀，
    量處被告有期徒刑二年，其認事用法核無違誤，量刑亦屬允當，上訴意旨猶執陳
    詞否認犯罪，其上訴為無理由，應予駁回。
四、據上論斷，應依刑事訴訟法第三百六十八條，判決如主文。
本案經檢察官甲○○到庭執行職務。
中　　　華　　　民　　　國　　　九十一　 年　　   十      月    十六    日
                                    臺灣高等法院臺中分院刑事第四庭
                                          審判長法　官　洪　耀　宗
                                                法　官  江　德　千
                    法　官  劉  登  俊
右正本證明與原本無異。
如不服本判決應於收受送達後十日內向本院提出上訴書狀，其未敘述上訴之理由者並
得於提起上訴後十日內向本院補提理由書（均須按他造當事人之人數附繕本）。
                                                書記官　鄧　智　惠
中　　　華　　　民　　　國　　　九十一　 年　　   十      月     十七   日
                                                                        Ｉ
